臺灣高等法院刑事判決　　　　　　　 100年度上易字第2191號
上　訴　人　臺灣士林地方法院檢察署檢察官
上　訴　人
即　被　告　劉俊
上列上訴人因被告詐欺案件，不服臺灣士林地方法院100年度易
字第262號，中華民國100年7月29日第一審判決（起訴案號：臺
灣士林地方法院檢察署100年度少連偵字第23號），提起上訴，
本院判決如下：
    主  文
原判決撤銷。
劉俊成年人與少年共同意圖為自己不法之所有，以詐術使人將
本人之物交付，累犯，處有期徒刑拾月，扣案之行動電話貳支（
含門號0000000000號、0000000000號之SIM卡各壹張）均沒收。
    事  實
本院認定之犯罪事實與原審判決書（如附件）事實欄之記載相同
，茲引用之。
    理  由
一、引用原判決書（如附件）理由欄所記載之證據及理由。
二、原審以被告事證明確，據以論罪科刑，固非無見，惟查原審
    量處被告刑度時，疏未慮及被告素行不良，及被告本件詐欺
    犯行，係3 人以上組成之集團性犯罪，且利用心智不成熟之
    少年犯罪，企圖規避自己受查緝之用心可議，且未供出其他
    共犯之真實年籍資料以利檢警偵辦其他共犯等情，徒以被告
    本次犯罪情節非重，造成被害人所受損害非鉅，且犯罪後坦
    承犯罪等情狀，而量處有期徒刑6 月，經核其量刑與被告本
    件犯罪之可責性，顯不成比例。被告上訴意旨稱原審量刑太
    重，顯非有理；檢察官上訴意旨認原審量刑太輕，則屬有理
    由。原判決量刑既有可議之處，自應由本院予以撤銷改判。
    爰審酌被告現為青壯之年，不思循正業賺取錢財，竟自94年
    (甫成年)即因犯竊盜罪，經法院判處有期徒刑2年4月而入監
    執行，於96年11月30日縮刑期滿視為執行完畢，其竟不知悔
    悟，迭犯竊盜、詐欺等罪，且均已確定，其素行難謂良好。
    其前所犯竊盜罪經判刑入監，理應反省從事正當職業，遠離
    犯罪，竟為賺取本案暴利，受自稱「江俊億」成年友人之邀
    ，組成3 人以上之犯罪集團，集團成員各有所司，相互輔助
    、掩護，並利用少年心智尚未成熟，且通常不受刑事追訴，
    竟安排使該未成年之少年擔任高逮捕風險之車手，藉以降低
    己遭查緝之風險，使詐欺犯罪之偵辦益形困難，其犯罪手法
    及規避查緝之用心，均有可議，應以譴責。且謊稱是中央健
    保局人員、刑事警察局警官、檢察官之身分，欲向被害人騙
    取存摺等財物，其此舉將使公務人員之公正執法形象，受到
    嚴重損傷，且被告於本案偵查起迄原審審判時均拒不吐露其
    他共犯之年籍資料，以利檢警積極查緝到案，阻礙犯罪偵辦
    莫此為甚。且現今社會詐騙集團猖獗，犯罪手法推陳出新，
    影響民眾生活甚鉅，兼慮及被告犯罪之動機、目的，生活狀
    況、智識程度及犯罪所生之損害、犯罪後坦承自己犯行部分
    等一切情狀，量處如主文第2 項所示之刑，以資懲儆。至本
    案所扣案之行動電話2 支（含門號0000000000號、00000000
    00號之SIM卡各1 張)，係被告所有且供犯本件詐欺所用之物
    ，業據其供明在卷（見原審卷第23頁），自應依刑法第38條
    第1項第2款規定，宣告沒收。至於扣案之行動電話1 支、衛
    星導航機1臺、電腦設備1臺、發票28張、便條紙2 張、贓款
    13,300元，被告雖坦認為其所有，然辯稱並非本件犯罪所用
    （見原審卷第23頁），且遍查卷內並無證據顯示前開物品係
    供本件詐欺犯行所用，亦非違禁物，爰不予宣告沒收，併予
    敘明。
四、被告經合法傳喚，無正當理由不到庭，爰不待其陳述逕行判
    決。
五、據上論結，應依刑事訴訟法第373條、第371條、第369條第1
    項前段、第364條、第299條第1 項前段，兒童及少年福利法
    第70條第1項前段，刑法第28條、刑法第339條第1 項、第47
    條第1項、第38條第1項第2款、刑法施行法第1條之1第1項，
    判決如主文。
本案經檢察官壽勤偉到庭執行職務。
中    華    民    國   100    年    12    月    13    日
                  刑事第六庭  審判長法  官  邱同印
                                    法  官  郭豫珍
                                    法  官  黃惠敏
以上正本證明與原本無異。
不得上訴。
                                    書記官  陳豪達
中    華    民    國   100    年    12    月    16    日
附錄：本案論罪科刑法條全文
中華民國刑法第339條
（普通詐欺罪）
意圖為自己或第三人不法之所有，以詐術使人將本人或第三人之
物交付者，處 5 年以下有期徒刑、拘役或科或併科 1 千元以下
罰金。
以前項方法得財產上不法之利益或使第三人得之者，亦同。
前二項之未遂犯罰之。